【裁判字號】    99,簡上,581
【裁判日期】    991022
【裁判案由】    傷害
【裁判全文】
臺灣臺中地方法院刑事判決             99年度簡上字第581號
上  訴  人
即  被  告  乙○○
選任辯護人  陳偉展律師
上列上訴人因傷害案件，不服本院臺中簡易庭99年度簡字第349
號中華民國99年5 月25日第一審簡易判決（聲請案號：臺灣臺中
地方法院檢察署98年度偵字第29517 號），提起上訴，本院管轄
之第二審合議庭判決如下：
    主  文
上訴駁回。
乙○○緩刑貳年。
    犯罪事實及理由
一、本案經本院審理結果，認為第一審就上訴人即被告（下稱被
    告）乙○○犯傷害最部分，判決有罪之用法及量刑，均無不
    當，應予維持，並引用如附件第一審簡易判決書記載之事實
    、證據、理由及應適用之法條。
二、上訴人即被告乙○○（下稱被告）上訴意旨略以：其承認有
    毆打丙○○，是徒手毆打他的臉部，大約是在眼睛、鼻子的
    部位，只有打他一拳，其與丙○○沒有扭打，因為其打他一
    拳之後，丙○○拉其，其把他推開，可能這個時候導致他的
    頸部受傷；長庚醫療財團法人林口紀念醫院認定丙○○所受
    眼傷為右眼角膜渾濁與疤痕，被告認為該診斷並非其所為，
    因為本案事發當時，甲○○送丙○○去中國醫藥大學附設醫
    院看診時，親耳聽見主治醫師表示丙○○右眼已有舊傷痕，
    而新傷需3 至6 個月即可痊癒，此可調病歷及就診資料、傳
    喚甲○○查證。被告與丙○○申請調解5 次，丙○○實際就
    醫費用含診斷書新臺幣（下同）3,460 元、購買眼鏡一副75
    0 元，丙○○表示眼睛受傷需換眼角膜才得恢復，要價35
    萬元，並要求60萬元精神撫慰金，但被告認為丙○○之右眼
    角膜渾濁與疤痕不能確定是否為被告所為，丙○○始終堅持
    95 4,210元之賠償金，被告實有誠意且願意賠償，但超出被
    告賠償能力範圍，因此未達成共識調解不成。事發當時凌晨
    3 點，被告因不滿丙○○對女友身體所做出之行為以及態度
    ，被告情緒被激怒，憤而出手打丙○○一下，當時因天色昏
    暗，沒有辦法判定所傷害之部位，對於眼睛的傷害並非蓄意
    ，且右眼角膜渾濁情形至今已逾8 個月，是否已經消失，不
    得而知，懇請鈞院向丙○○提出第三家醫療機構由兩造家屬
    陪同再行複診瞭解恢復情況。基於上述理由，且被告坦承犯
    罪，有調解多次但對方要求金額過高，且被告至今仍有賠償
    之誠意，被告無前科，為在學學生，丙○○也不影響日常生
    活及工作，希望給予被告自新的機會，懇請鈞院改判較輕刑
    責，並給予宣告緩刑等語。
三、經查：原審已就被告何以成立傷害罪及告訴人丙○○所受傷
    害之情狀、傷勢尚未達於毀敗一目之視能、或屬其他於身體
    或健康，有重大不治難治之重傷害程度等情，詳為調查相關
    事證，且說理甚明，嗣經本院向天晟醫院、中國醫藥大學附
    設醫院等函詢調查之結果，亦應為相同認定。嗣經本院傳喚
    證人丙○○、甲○○到庭接受交互詰問，除經證人丙○○、
    甲○○就本案事發過程詳為證述外，證人甲○○就其陪同丙○○前往中國醫藥大學附設醫院就醫之過程亦僅證稱：「（
    丙○○就醫時，你有無在旁邊？）有，丙○○剛進診間時，
    我在外面講電話，後來我有進去診間，醫生說丙○○眼睛有
    受傷有出血，眼睛有傷痕，後來我為了接電話又出去。」、
    「（醫生有無說丙○○眼睛有舊傷？）丙○○跟醫生討論時
    ，醫生好像說眼睛有舊傷，丙○○說我知道，醫生沒有說是
    什麼舊傷。」等語在卷，惟證人此部分所證，僅為聽聞醫師
    為證人丙○○診療期間之對話，且未全程專注聆聽醫生醫囑
    ，加以本案業經中國醫藥大學附設醫院主治醫生診斷認定告
    訴人確實受有結膜下出血、結膜撕裂傷及角膜上皮缺損有疤
    之傷害甚明，此有診斷證明書、天晟醫院診斷證明書（乙種
    ）、長庚醫療財團法人林口長庚紀念醫院診斷證明書及函覆
    結果、中國醫藥大學附設醫院99年5 月3 日回函及檢附之急
    診護理病歷、急診病歷、會診回覆單、急診護理紀錄等資料
    、天晟醫院99年7 月27日天晟法字第99072701號函（函文說
    明第二點第二行將右眼瘀青紅腫誤載為左眼瘀青紅腫）等資
    料各1 份在卷可參，是證人甲○○所證聽聞醫生說丙○○眼
    睛有舊傷云云，不足為有利於被告之認定。此外，審酌被告
    既坦承有於上揭時地出拳毆打告訴人丙○○臉部之眼、鼻間
    部位，其對於該毆打行為將造成丙○○受傷之結果自有認識
    ，其仍執意為之，顯有傷害之故意無疑，是其上開所辯：當
    時因天色昏暗，沒有辦法判定所傷害之部位，對於眼睛的傷
    害並非蓄意云云，要無可採。原審判決認事用法核無違誤，
    量刑亦屬允當，被告上訴意旨猶執前詞，並無理由，應予駁
    回。
四、再者，被告與被害人達成和解與否，僅得供法院量刑之參考
    ；而刑罰之量定，屬法院自由裁量之職權行使，應審酌刑法
    第57條所列各款事由及一切情狀，為酌量輕重之標準，並非
    漫無限制。在同一犯罪事實與情節，如別無其他加重或減輕
    之原因，下級審法院量定之刑，亦無過重或失輕之不當情形
    ，則上級審法院對下級審法院之職權行使，原則上應予尊重
    （最高法院85年度台上字第2446號裁判意旨參照）。是本件
    原審簡易判決依刑事訴訟法第449 條第2 項前段、第454 條
    第2 項，刑法第277 條第1 項、第41條第1 項前段，刑法施
    行法第1 條之1 第1 項、第2 前段規定，判處被告有期徒刑
    5 月，並諭知如易科罰金，以新臺幣一千元折算一日，其法
    律適用及量刑均屬妥適，被告提起上訴為無理由，應予駁回
    。
五、末查，被告前無犯罪紀錄，有臺灣高等法院被告前案紀錄表
    1 份在卷可稽，素行尚佳，其因一時疏失，偶罹刑典，事後
    已坦承犯行，並於本院民事庭審理中與告訴人達成訴訟上和
    解，有本院99年度訴字第1314號損害賠償事件和解筆錄1 份
    附卷可佐，足見被告深具悔意，於事後積極填補損害，經此
    罪刑宣告後，應知所警惕而無再犯之虞，本院綜合各情，因
    認上開所宣告之刑以暫不執行為適當，爰依刑法第74條第1
    項第1 款規定，宣告如主文第2 項所示之緩刑期間，以惕勵
    自新。
據上論斷，應依刑事訴訟法第455 條之1 第1 項、第3 項、第36
8 條、第373 條，刑法第74條第1 項第1 款，判決如主文。
本件經檢察官劉文賓到庭執行職務
中    華    民    國    99    年    10    月    22    日
                  刑事第十八庭  審判長法  官   郭書豪
                                      法  官   張清洲
                                      法  官   胡芷瑜
以上正本證明與原本無異。
本件不得上訴。
                                      書記官   沈慧玲
中    華    民    國    99    年    10    月    22    日

司法院資訊處製作；財團法人民間司法改革基金會備份。
